【裁判字號】    99,易,39
【裁判日期】    990407
【裁判案由】    違反家庭暴力防治法等
【裁判全文】
臺灣彰化地方法院刑事判決                99年度易字第39號
公  訴  人  臺灣彰化地方法院檢察署檢察官
被      告  乙○○
上列被告因違反家庭暴力防治法等案件，經檢察官提起公訴（98
年度偵字第9875號），本院判決如下：
    主  文
乙○○犯違反保護令罪，處有期徒刑貳月，如易科罰金，以新臺
幣壹仟元折算壹日。
    犯罪事實
一、乙○○於民國98年9 月及11月間，因違反家庭暴力防治法案
    件，經本院分別以98年度簡字第1953號、98年度簡字第2248
    號判決判處拘役40日及59日確定，又因違反家庭暴力防治法
    案件，經本院以98年度簡字第2507號判決判處有期徒刑3 月
    尚未確定（均未構成累犯）。其與甲○係同居關係，為家庭
    暴力防治法第3 條第2 款所定之家庭成員。乙○○前有對甲
    ○施以家庭暴力之事實，經本院於98年3 月9 日核發98年度
    家護字第119 號民事通常保護令，命令乙○○不得對甲○實
    施身體或精神上不法侵害行為，亦不得對甲○為騷擾之聯絡
    行為，保護令之有效期間為1 年。詎乙○○於98年3 月14日
    收受上開保護令後，於98年11月11日上午10時許，在其與甲
    ○位於彰化縣芳苑鄉○街村○○路58巷26號之牧場外，因甲
    ○欲販售牧場羊隻以支付票款，而乙○○不同意而與甲○發
    生爭執，竟基於違反上開保護令之犯意，以徒手拉扯甲○頭
    髮、以拳頭毆打甲○頭部、臉部及身體各處，致甲○受有右
    眼挫傷併結膜下出血、胸部挫傷、右臂瘀青、左手擦傷等傷
    害（傷害部分，甲○於本院審理中撤回告訴），乙○○並以
    「幹妳娘雞巴、討客兄、去給人幹、愛錢褲子脫起來」（臺
    語）等穢語辱罵甲○（公然侮辱部分未據告訴），以此方式
    對甲○實施身體及精神上之不法侵害，嗣因甲○所僱用之員
    工目睹上情，乃立即報警當場查獲。
二、案經彰化縣警察局芳苑分局報告臺灣彰化地方法院檢察署檢
    察官偵查起訴。
    理  由
一、本件所引證據，公訴人、被告均不爭執證據能力，亦無違法
    取得或其他不得做為證據之事由，均有證據能力，合先敘明
    。
二、訊據被告對上開犯行均坦承不諱，核與證人即被害人甲○、
    證人林浚琛所述相符，此外，尚有本院98年度家護字第119
    號民事通常保護令、彰化縣警察局芳苑分局保護令執行紀錄
    表、財團法人彰化基督教醫院二林分院診斷書各1 紙及照片
    2 張附卷可證，本件事證明確，被告犯行堪以認定。
三、按任何打擾、警告、嘲弄或辱罵他人之言語、動作或製造使
    人心生畏怖情境之行為，即屬「騷擾」，家庭暴力防治法第
    2 條第3 款定有明文，被告前揭行為，即屬家庭暴力防治法
    所稱騷擾行為。又按通常保護令係依家庭暴力防治法第14條
    之規定所為之裁定，雖有違反上開保護令，依同法第61條第
    1 款至第5 款數款應處罰之裁定情形，仍應認係1 個違反保
    護令罪，故被告雖違反不得為身體或精神上不法侵害行為、
    不得騷擾等2 款禁令，仍僅構成1 罪。是核被告所為，係犯
    家庭暴力防治法第61條第1 款、第2 款之違反保護令罪。起
    訴書雖僅記載被告涉犯該法第61條第1 款之罪，然被告之行
    為同時違反禁止騷擾之保護令，與前揭起訴部分為單純1 罪
    之關係，本院雖未及告知此1 罪名，然無礙於被告防禦權之
    行使，附此敘明。爰審酌被告前有多次違反保護令之前科，
    並致被害人甲○承受莫大之精神壓力，然被害人甲○於本院
    審理中陳稱被告於執行易科罰金後已收斂許多，未曾再打被
    害人，因被告年紀老邁身體欠佳，希望予以輕判等語，足見
    被告已知所警惕，且被害人對被告之行為不願追究，及被告
    犯罪之動機、目的、手段等一切情狀，認檢察官求刑稍嫌過
    重，乃量處如主文所示之刑，並諭知易科罰金之折算標準。
四、公訴意旨另略以：被告基於傷害之犯意，對被害人為如犯罪
    事實欄所示徒手拉扯頭髮、以拳頭毆打頭部、臉部及身體各
    處等行為，致被害人受有右眼挫傷併結膜下出血、胸部挫傷
    、右臂瘀青、左手擦傷等傷害，涉犯刑法第277 條第1 項之
    普通傷害罪嫌等語。惟按告訴乃論之罪，告訴人於第一審辯
    論終結前，得撤回其告訴；其告訴經撤回者，法院應諭知不
    受理之判決，刑事訴訟法第238 條第1 項、第303 條第3 款
    分別定有明文。查被害人甲○已撤回告訴，有撤回告訴狀、
    本院審理筆錄在卷可稽，揆諸上開說明，本應諭知不受理之
    判決，然起訴書記載此部分與前揭有罪部分有想像競合之裁
    判上一罪關係，爰不另為不受理之諭知，附此敘明。
據上論斷，應依刑事訴訟法第299 條第1 項前段，家庭暴力防治
法第61條第1 款、第2 款，刑法第11條前段、第41條第1 項前段
，判決如主文。
本案經檢察官賴志盛到庭執行職務。
中    華    民    國    99    年    4     月    7     日
                  刑事第五庭  法  官  王奕勛
以上正本證明與原本無異。
如不服本判決應於收受判決後10日內向本院提出上訴書狀，並應
敘述具體理由；其未敘述上訴理由者，應於上訴期間屆滿後20日
內向本院補提理由書（均須按他造當事人之人數附繕本）「切勿
逕送上級法院」。
告訴人或被害人對於判決如有不服具備理由請求檢察官上訴者，
其上訴期間之計算係以檢察官收受判決正本之日期為準。
中    華    民    國    99    年    4     月    7     日
                              書記官  戴國安
附錄本案論罪科刑法條全文：
家庭暴力防治法第61條
違反法院依第 14 條第 1 項、第 16 條第 3 項所為之下列裁定
者，為本法所稱違反保護令罪，處 3 年以下有期徒刑、拘役或
科或併科新臺幣 10 萬元以下罰金：
一、禁止實施家庭暴力。
二、禁止騷擾、接觸、跟蹤、通話、通信或其他非必要之聯絡行
    為。
三、遷出住居所。
四、遠離住居所、工作場所、學校或其他特定場所。
五、完成加害人處遇計畫。

司法院資訊處製作；財團法人民間司法改革基金會備份。
